臺灣臺中地方法院刑事判決
111年度易字第152號
公  訴  人  臺灣臺中地方檢察署檢察官
被      告  陳民賢





上列被告因竊盜案件，經檢察官提起公訴（111年度速偵字第20
號），本院判決如下：
    主    文
陳民賢犯攜帶兇器竊盜罪，累犯，處有期徒刑柒月；又犯竊盜罪
，累犯，處拘役參拾日，如易科罰金，以新臺幣壹仟元折算壹日
；又犯竊盜罪，累犯，處拘役肆拾日，如易科罰金，以新臺幣壹
仟元折算壹日。拘役部分應執行拘役伍拾日，如易科罰金，以新
臺幣壹仟元折算壹日。未扣案之犯罪所得新臺幣壹仟柒佰捌拾元
沒收，於全部或一部不能沒收或不宜執行沒收時，追徵其價額。
    犯罪事實
一、陳民賢意圖為自己不法之所有，各基於竊盜之犯意，於下列時
    、地，分別為下述之行為：
  ㈠於民國110年12月21日6時30分許，駕駛其所有之車牌號碼000-0
    000號自用小客車，至彰化縣彰化市竹和路225號對面之臺灣化
    學股份有限公司圍牆旁，持客觀上足供作兇器使用之扳手（
    未扣案），拆卸張茂奇所有停放在該處車牌號碼0000-00號自
    用小客車之車牌2面，竊取得手後，再將該2面車牌懸掛於其所
    有前開自用小客車，即駛離現場。
  ㈡於110年12月23日9時許，其駕駛前開懸掛竊得之車牌號碼0000-
    00號自用小客車，至黃喬泰位在臺中市○○區○○○000號住處前
    ，步行至該住處外之工具室，徒手竊取黃喬泰所有之工具箱1
    個（內有千斤頂、電鋸、電池充電器各1臺、馬達3顆），得
    手後，載運至郭秀珠所經營位在臺中市○○區○○○000○0號興榮
    資源回收行，以新臺幣（下同）1780元之價格，變賣予不知情
    之郭秀珠。
  ㈢於110年12月24日6時30分許，其駕駛前開懸掛竊得之車牌號碼 
    0000-00號自用小客車，至彰化縣○○市○○○0段000號對面之工
    地，徒手竊取該工地經理許哲瑋所管領之鐵材7件、怪手零件6
    件（共價值約8萬元），得手後，復載運至郭秀珠所經營之前
    開資源回收行，欲變賣予郭秀珠時，經警到場查獲陳民賢，
    並扣得其所竊得之前開車牌2面（已發還張茂奇）、工具箱1
    個、千斤頂、電鋸、電池充電器各1臺、馬達3顆（均已發還
    黃喬泰）、鐵材7件、怪手零件6件（均已發還許哲瑋）。
二、案經臺中市政府警察局霧峰分局報告臺灣臺中地方檢察署檢
    察官偵查起訴。
    理    由
一、證據能力部分：
  ㈠按被告以外之人於審判外之陳述，雖不符刑事訴訟法第159條
    之1至第159條之4之規定，而經當事人於審判程序同意作為
    證據，法院審酌該言詞陳述或書面陳述作成時之情況，認為
    適當者，亦得為證據；又當事人、代理人或辯護人於法院調
    查證據時，知有第159條第1項不得為證據之情形，而未於言
    詞辯論終結前聲明異議者，視為有前項之同意，刑事訴訟法
    第159條之5定有明文。經查，本判決以下所引用被告陳民賢
    以外之人於審判外之言詞或書面陳述，對被告而言，性質上
    屬傳聞證據，惟被告已知悉有刑事訴訟法第159條第1項之情
    形，且未於言詞辯論終結前聲明異議，本院審酌上開證據作
    成時之情況，尚無違法取證或不當之情形，復與本案之待證
    事實間具有相當之關聯性，以之作為證據應屬適當，揆諸上
    開規定，應認有證據能力。
  ㈡傳聞法則乃對於被告以外之人於審判外之言詞或書面陳述而
    為之規範。本判決以下引用之非供述證據，無刑事訴訟法第
    159條第1項規定傳聞法則之適用，因與本案待證事實具有關
    聯性，且無證據證明係公務員違法取得之物，依法自得作為
    證據。
二、認定犯罪事實所憑之證據及理由：
    上揭犯罪事實，業據被告於警詢、偵查及本院審理中均坦承
    不諱，核與證人即被害人張茂奇、黃喬泰、許哲瑋、證人郭
    秀珠於警詢中之證述相符，並有員警職務報告、扣押筆錄、
    扣押物品目錄表、扣押物品收據、贓物認領保管單3份、證物
    照片21張、被告指認犯罪現場照片、監視錄影擷取畫面、光
    碟1片、車輛詳細資料報表2份、舊貨（資源回收）業（公司）
    買人登記簿影本1張在卷可稽，足認被告前揭任意性自白與
    事實相符，其上開犯行均堪認定。
三、論罪科刑：
  ㈠核被告就犯罪事實一㈠所為，係犯刑法第321條第1項第3款之
    攜帶兇器加重竊盜罪；就犯罪事實一㈡、㈢所為，均係犯刑法
    第320條第1項之竊盜罪嫌。
  ㈡被告上開3次竊盜犯行，犯意各別，行為互殊，應予分論併罰
    。
  ㈢被告前因竊盜等案件，經臺灣彰化地方法院裁定應執行有期
    徒刑5年確定，於108年3月2日執行完畢，此有臺灣高等法院
    被告前案紀錄表在卷可憑，被告於有期徒刑執行完畢後，5
    年內故意再犯本案有期徒刑以上之罪，均為累犯，且被告執
    行完畢之前案，與本案均為竊盜案件，顯見被告對刑罰反應
    力不佳，於本案加重最輕本刑並無過苛，爰依刑法第47條第
    1項規定，加重其刑。
  ㈣爰以行為人之責任為基礎，審酌被告不循正當管道賺取財物
    ，竟分別於上開時間、地點，攜帶兇器板手竊取車牌2面，
    及徒手竊取工具箱1個（內有千斤頂、電鋸、電池充電器各1
    臺、馬達3顆）、鐵材7件、怪手零件6件之犯罪手段、所生損
    害，暨被告均坦承犯行之犯後態度，兼衡其素行、於本院審
    理中自陳高職肄業之智識程度、曾從事外送員之生活狀況等
    一切情狀，各量處如主文所示之刑，並就拘役部分衡酌被告
    所犯各罪之犯罪類型、行為態樣、手段、動機、侵害法益種
    類及責任非難程度，而為整體評價後，定其應執行之刑，並
    諭知易科罰金之折算標準。
四、沒收部分：
  ㈠被告於犯罪事實一㈠使用之板手，固為供被告犯罪所用之物，
    然板手於日常生活中甚為常見，亦非專供犯罪使用之物，該
    板手亦未扣案，認宣告此部分沒收欠缺刑法上重要性，爰依
    刑法第38條之2第2項規定，不予宣告沒收。
  ㈡次按犯罪所得，屬於犯罪行為人者，沒收之。前二項之沒收
    ，於全部或一部不能沒收或不宜執行沒收時，追徵其價額。
    第1項及第2項之犯罪所得，包括違法行為所得、其變得之物
    或財產上利益及其孳息。犯罪所得已實際合法發還被害人者
    ，不予宣告沒收或追徵。刑法第38條之1第1項前段、第3項
    、第4項、第5項定有明文。查，被告竊得之車牌2面、工具
    箱1個（內有千斤頂、電鋸、電池充電器各1臺、馬達3顆）
    、鐵材7件、怪手零件6件等物，均為其犯罪所得，然該等物
    品均已經警發還予各該被害人，此有贓物認領保管單3紙在
    卷足憑（見速偵卷第89-93頁），自不能就該等物品宣告沒
    收。然被告因竊得上開工具箱1個（內有千斤頂、電鋸、電
    池充電器各1臺、馬達3顆）、鐵材7件、怪手零件6件等物後
    ，販賣予不知情之郭秀珠，得款1780元，此據證人郭秀珠於
    警詢中證述明確，並有舊貨（資源回收）業（公司）買人登
    記簿影本1張在卷可佐，是該1780元為被告犯罪所得變得之
    物，仍應就此部分宣告沒收，且該等金錢並未扣案，併予諭
    知追徵。
據上論斷，應依刑事訴訟法第299條第1項前段，刑法第321條第1
項第3款、第320條第1項、第47條第1項、第41條第1項前段、第5
1條第6款、第38條之1第1項前段、第3項，刑法施行法第1條之1
第1項，判決如主文。
本案經檢察官楊順淑提起公訴，檢察官李濂到庭執行職務。
中　　華　　民　　國　　111 　年　　3 　　月　　23　　日
                  刑事第六庭    法  官  陳昱翔
以上正本證明與原本無異。
如不服本判決應於收受判決後20日內向本院提出上訴書狀，並應
敘述具體理由；其未敘述上訴理由者，應於上訴期間屆滿後20日
內向本院補提理由書（均須按他造當事人之人數附繕本）「切勿
逕送上級法院」。
告訴人或被害人如不服判決，應備理由具狀向檢察官請求上訴，
上訴期間之計算，以檢察官收受判決正本之日起算。 
                                書記官  陳筱惠
中　　華　　民　　國　　111 　年　　3 　　月　　23　　日
附錄論罪科刑法條
刑法第320條
意圖為自己或第三人不法之所有，而竊取他人之動產者，為竊盜
罪，處5年以下有期徒刑、拘役或50萬元以下罰金。
意圖為自己或第三人不法之利益，而竊佔他人之不動產者，依前
項之規定處斷。
前二項之未遂犯罰之。
刑法第321條
犯前條第1項、第2項之罪而有下列情形之一者，處6月以上5年以
下有期徒刑，得併科50萬元以下罰金：
一、侵入住宅或有人居住之建築物、船艦或隱匿其內而犯之。
二、毀越門窗、牆垣或其他安全設備而犯之。
三、攜帶兇器而犯之。
四、結夥三人以上而犯之。
五、乘火災、水災或其他災害之際而犯之。
六、在車站、港埠、航空站或其他供水、陸、空公眾運輸之舟、
    車、航空機內而犯之。
前項之未遂犯罰之。